【裁判字號】    89,親,57
【裁判日期】    891017
【裁判案由】    否認子女
【裁判全文】
臺灣士林地方法院民事判決  八十九年度親字第五七號
    原      告  甲○○
                              .
    訴訟代理人  鄭文玲律師
    被      告  乙○即甲○○.
                            住台北市內湖區○○○路○段二九六巷六六之五號三
                            樓.
    兼法定代理人  丙○○    住台北市內湖區○○○路○段二九六巷六六之五號三
                            樓.
    右二人共同
    訴訟代理人    彭國能律師
右當事人間否認子女事件，本院判決如左：
    主      文
確認被告乙○（即甲○○於民國八十九年二月十六日所生之子）非原告自被告丙○○
受胎所生之子。
訴訟費用由被告負擔。
    事      實
甲、原告方面：
  一、聲明：如主文所示。
  二、陳述：原告與被告本係夫妻，嗣於民國八十八年六月十七日協議離婚，而在婚
      姻關係後期，原告、被告已分房而睡，完全無夫妻生活，適此刻原告與訴外人
      徐永康相識，雙方發生感情，使原告懷孕，並於八十九年二月十六日於加拿大
      溫哥華產下幼子即被告乙○（亦即甲○○於民國八十九年二月十六日所生之子
      ），幼子出生之時，原告與訴外人徐永康均隨侍醫院，經醫院人員進行查證，
      並於出生證明上，將原告甲○○與訴外人徐永康，分別登記為幼子乙○之父母
      親，而訴外人徐永康與被告乙○間所具有之父子血緣關係，亦經馬偕醫院所開
      具之親子鑑定報告可證。然依我國民法第一０六二條、第一０六三條之規定，
      回溯推算幼子乙○之受胎期間一八一至三０二天，適於原告與被告丙○○之前
      開婚姻關係存續中，依法推定為與前夫（即被告丙○○）之婚生子女。然此幼
      子之實際生父並非被告丙○○，為免因此混淆幼子之身分，依法訴請判決如聲
      明。
乙、被告方面：
  一、聲明：原告之訴駁回。
  二、陳述：請釐清親子關係，對本件沒有意見。
     理      由
一、本件原告主張其與被告丙○○本係夫妻，嗣於八十八年六月十七日協議離婚，於
    八十九年二月十六日與訴外人徐永康生有一子即被告乙○（即甲○○於八十九年
    二月十六日所生之子）之事實，業據其提出戶籍謄本、出生證明書、海外返國華
    僑再出國許可證、護照等件為證，經本院核閱戶籍謄本，原告與被告丙○○係於
    八十八年六月十七日已辦離婚登記，原告之主張堪信為真實。又原告主張其與被
    告丙○○於婚姻關係後期即行分房而睡，完全無夫妻生活，被告乙○應非原告自
    被告丙○○受胎所生一節，亦據原告提出馬偕醫院八十九年七月十四日出具之親
    子鑑定報告，認無法否定徐永康是乙○的父親，基於和一般國人抗原標記頻率之
    比較，徐永康是乙○父親之可能性為百分之九十九點九九九三，被告丙○○對此
    亦無意見，是原告此部份之主張，亦屬真實。
二、按從子女出生日回溯第一百八十一日起至第三百零二日止，為受胎期間，民法第
    一千零六十二條前段定有明文。次按妻之受胎係在婚姻關係存續中者，推定其所
    生子女為婚生子女，如夫妻之一方能證明妻非自夫受胎者，得於知悉子女出生之
    日起，一年內提起否認之訴，民法第一千零六十三條定有明文。查原告受胎生下
    被告乙○，雖於其與被告丙○○離婚之後，惟既係在其與被告丙○○婚姻關係存
    續中受胎，則依法自應推定被告乙○為原告與被告丙○○之婚生子，然原告受胎
    懷有被告乙○時，並未與被告丙○○同房即非自其受胎已如前述，準此，原告於
    被告乙○出生之八十九年二月十六日起一年內提起本件訴訟，於法洵屬有據，應
    予准許。
三、據上論結，本件原告之訴為有理由，依民事訴訟法第八十五條第一項前段、第七
    十八條判決如主文。
中      華      民      國    八十九    年      十      月     十七     日
                                        臺灣士林地方法院民事第二庭
~B法      官  王俊雄
右為正本係照原本作成。
如對本判決上訴應於判決送達後廿日內向本院提出上訴狀。
中      華      民      國    八十九    年      十      月      廿三    日
~B法院書記官  李育東


司法院資訊處製作；財團法人民間司法改革基金會備份。
